臺灣嘉義地方法院交通事件裁定　　　　 96年度交聲字第168號
原處分機關　交通部公路總局嘉義區監理所嘉義市監理站
異　議　人
即受處分人　甲○○
上列異議人因違反道路交通管理處罰條例案件，對於交通部公路
總局嘉義區監理所嘉義市監理站所於九十六年七月十九日所為之
處分（原處分案號：嘉監義裁字第裁76-M00000000號），聲明異
議，本院裁定如下：
    主  文
原處分撤銷。
甲○○汽車駕駛人，行經有燈光號誌管制之交岔路口闖紅燈，處
罰鍰新臺幣壹仟捌佰元，並記違規點數點。
    理  由
一、本件原處分機關移送意旨略以：異議人即受處分人甲○○（
    下稱異議人）於民國96年3月6日11時28分許，駕駛車牌號碼
    2U－8127號自用一般小客車，在臺南縣永康市○○○路與中
    正南344巷口，行經有燈光號誌管制之交岔路口闖紅燈，經
    警掣單舉發「闖紅燈直行（南縣警交字第M00000000號）」
    ，經原處分機關即交通部公路總局嘉義區監理所嘉義市監理
    站（下稱「原處分機關」）以異議人「駕車行經有燈光號誌
    管制之交岔路口闖紅燈」，依道路交通管理處罰條例第五十
    三條第一項規定，於96年7月19日以嘉監義裁字第裁76-M000
    00000號裁決書（下稱原處分），裁處異議人罰鍰新臺幣（
    下同）五千四百元，並依同條例第六十三條第一項記違規點
    數三點等語。
二、異議人異議意旨略為：警員位於第二紅綠燈舉發前一個交岔
    路口，行駛時前方係大貨車，前方、右側車均通過，何以僅
    其違規，且警員遠距離檢測有失客觀、又未提出照片，警方
    均未提出，原處分機關以前開違規事實，裁處異議人罰鍰，
    係屬違法，爰聲請撤銷原處分云云。
三、按汽車駕駛人，行經有燈光號誌管制之交岔路口闖紅燈者，
    處新臺幣一千八百元以上五千四百元以下罰鍰；並記違規點
    數三點，道路交通管理處罰條例第五十三條第一項及第六十
    三條第一項分別定有明文。經查：
（一）異議人於96年3月6日上午11時28分許，駕駛車牌號碼2U－
      8127號自用一般小客車，在臺南縣永康市○○○路與中正
      南344巷口，行經有燈光號誌管制之交岔路口，經警掣單
      舉發「闖紅燈直行（南縣警交字第M00000000號）」，經
      原處分機關以異議人「駕車行經有燈光號誌管制之交岔路
      口闖紅燈」，依道路交通管理處罰條例第五十三條第一項
      規定，於96年7月19日以嘉監義裁字第裁76-M00000000號
      裁決書，裁處異議人罰鍰新臺幣五千四百元，並依同條例
      第六十三條第一項記違規點數三點等情，有舉發違反道路
      交通管理事件通知單、裁決書各一份存卷足參，並經異議
      人以異議狀陳明可按，自堪認定。
（二）異議人於前開時地闖紅燈通行一情，為掣單舉發單位即台
      南縣警察局永康分局九十六年七月十一日南縣永警五字第
      0960012597號函覆原處分機關甚明，衡以該時正值午間，
      陽光充足，為異議人陳明在案，適足以辨明行車有無違規
      情狀，況證人係舉發本件交通違規事件之員警，依現有卷
      存證據資料，內也無任何積極證據足以證明證人上開供述
      係屬虛偽，亦無有足以令人顯信證人供述為不可採之品性
      證據或前科證據存在，當不能僅因異議人任意質疑而遽認
      其舉發有誤，其徒以本案沒有採證照片，辯稱伊沒有闖紅
      燈云云，不足採信。
四、原處分機關以受處分人違規明確，予以裁處，固非無見，惟
    按「行為人有本條例之情形者，應填製舉發違反道路交通管
    理事件通知單（以下簡稱通知單），並於被通知人欄予以勾
    記，其通知聯依下列規定辦理：一、當場舉發者，應填記駕
    駛人或行為人姓名、性別、出生年月日、地址、身分證統一
    編號及車主姓名、地址、車牌號碼、車輛種類。被查獲之駕
    駛人或行為人為受處分人時，應於填記通知單後將通知聯交
    付該駕駛人或行為人簽名或蓋章收受之；拒絕簽章者，仍應
    將通知聯交付該駕駛人或行為人收受，並記明其事由及交付
    之時間；拒絕收受者，應告知其應到案時間及處所，並記明
    事由與告知事項，視為已收受。」為違反道路交通管理事件
    統一裁罰基準及處理細則第十一條第一項第一款所明定，固
    然本案通知單上記載：「拒簽」，然未記明其事由及交付之
    時間，是異議人是否當場收受、有無獲告知到案日期處所，
    均屬不明，足認實質上之告知程序仍屬有瑕疵，應為受處分
    人有利之判斷，而不能依上開規定視同已將通知單交付受處
    分人收受。嗣後，原處分機關於九十六年六月十三日裁決後
    ，受處分人已及時於九十六年六月二十五日提出陳述書申訴
    ，有交通違規陳述單及查詢單附於異議案件卷宗可憑，並因
    原處分機關於九十六年七月十九日自行廢棄九十六年六月十
    三日裁決，同時重為裁決，並函覆應於收受裁決書後二十日
    內異議，經異議人於九十六年七月二十六日具狀聲明異議，
    應視為已遵期到案並提出異議，原處分機關以受處分人逾越
    應到案期限六十日以上，逕行依違反道路交通管理事件統一
    裁罰基準及處理細則第四十四條第一項、違反道路交通管理
    事件統一裁罰基準表規定，裁處受處分人最高罰鍰五千四百
    元，並記違規點數三點，即有未洽，應由本院撤銷原處分，
    視同依限到案，而按道路交通管理處罰條例第五十三條第一
    項、第六十三條第一項第三款，違反道路交通管理事件統一
    裁罰基準及處理細則第四十三條第一項、違反道路交通管理
    事件統一裁罰基準表規定，自為裁處受處分人罰鍰一千八百
    元，並記違規點數三點，如主文第二項所示。
五、據上論斷，應依道路交通管理處罰條例第八十七條第二項，
    道路交通案件處理辦法第二十條前段，裁定如主文。
中　　華　　民　　國　　96　　年　　10　　月　　24　　日
                        交通法庭  法  官  蔡廷宜
上正本證明與原本無異。
如不服本裁定，應於裁定送達後5日內向本院提出抗告狀。
中　　華　　民　　國　　96　　年　　10　　月　　24　　日
                                  書記官  蕭琪男
